# 上市公司实收资本问题

提问人：33wow 时间：2021-05-20 10:15:11
请教各位老师：
1. 企业上市后，成立一家子公司，子公司的实收资本按照实缴金额入账还是认缴金额入账？是否有相关政策条文可参考学习？
2. 若企业上市前 已存在这家子公司，按照实缴金额入账还是认缴金额入账？

回答人：chenyiwei
既然是“实收资本”，那么当然只能按实缴金额入账，对于股东已认缴但尚未实缴的出资额，被投资公司不能确认为权益的增加，也不能确认一项对股东的债权。